臺灣彰化地方法院刑事判決　　　　　　　 94年度易字第552號
公　訴　人　臺灣彰化地方法院檢察署檢察官
被　　　告　甲○○
上列被告因傷害等案件，經檢察官聲請簡易處刑（94年度偵字第
1675、1677號），本院彰化簡易庭認為不宜逕以簡易判決處刑，
簽由本院依通常程序審理，並判決如下：
    主  文
本件公訴不受理。
    理  由
一、公訴意旨略以：乙○○（另行審結）與被告甲○○（原名孔
    鈺皓）同為彰化縣警察局彰化分局警備隊警員，雙方早因辦
    公廳舍打掃問題屢生爭執，彼此感情不睦。乙○○乃基於公
    然侮辱之概括犯意，於民國九十三年十月中旬某日，在彰化
    縣彰化市○○路九之一號「彰化分局卦山駐在所」內之不特
    定多數人得共聞共見之值班臺上放置內容為：「舉頭三尺有
    神明、善惡因果終分明、壞事做盡因果報、阿彌陀佛」之字
    條，以侮辱甲○○，甲○○輪值後見狀，亦基於公然侮辱之
    概括犯意，先在前揭字條上加註：「Fuck your mother」字
    樣，並放置於值班臺上，用以辱罵乙○○，復於九十三年十
    月間某日，在值班臺上傳遞內容為：「惡有惡報、善有善報
    、不是不報、時機未到、小偷終將死於非命、『抓耙子』終
    將自食其果、白痴、智障者、沒好下場、燥鬱患者不得好死
    」之字條，連續辱罵乙○○，致該所警備隊警員及前來洽公
    之民眾均得以聞見，而彼此詆毀對方之名譽。嗣於九十三年
    十一月十一日上午八時十分許，甲○○再度質疑乙○○未打
    掃環境，雙方一言不合發生爭吵，甲○○又承前開犯意犯意
    ，朝乙○○吐口水，並口出「神經病」、「白痴」等語，公
    然辱罵乙○○，因認被告甲○○涉有刑法第三百零九條第一
    項之公然侮辱之罪嫌等語。
二、按告訴乃論之罪，告訴人於第一審辯論終結前得撤回其告訴
    ，又告訴經撤回者，應諭知不受理之判決，並得不經言詞辯
    論為之，刑事訴訟法第二百三十八條第一項、第三百零三條
    第三款、第三百零七條分別定有明文。查本件檢察官認被告
    係犯刑法第三百零九條第一項之公然侮辱人罪嫌，該罪依同
    法第三百十四條之規定，均須告訴乃論。茲告訴人乙○○業
    於本院行準備程序時當庭撤回告訴，有本院準備程序筆錄可
    稽，揆諸首開說明，爰不經言詞辯論，逕為諭知不受理之判
    決。
三、依刑事訴訟法第三百零三條第三款、第三百零七條，判決如
    主文。
中　　華　　民　　國　　94　　年　　8 　　月　　17　　日
                        刑事第三庭審判長法官  余仕明
                                        法官  黃玉齡
                                        法官  王昌鑫
以上正本證明與原本無異。
如不服本判決，應於判決送達後十日內向本院提出上訴狀 (須附
繕本)。
告訴人或被害人對於判決如有不服具備理由請求檢察官上訴者，
其上訴期間之計算係以檢察官收受判決正本之日期為準。
中　　華　　民　　國　　94　　年　　8 　　月　　17　　日
                                      書記官  陳文俊
